福建金門地方法院刑事判決　　　　　　　　　　　　　　九十一年度易字第一一號
　　公　訴　人　福建金門地方法院檢察署檢察官
　　被　　　告　己○○
右列被告因竊盜案件，經檢察官提起公訴（九十一年度偵字第七八、八六、八七、八
九、一二五、一二六號），本院判決如左：
    主  文
己○○連續竊盜，處有期徒刑捌月。又連續服用酒類，不能安全駕駛動力交通工具而
駕駛，處有期徒刑參月，如易科罰金，以參佰元折算壹日。又駕駛動力交通工具肇事
，致人受傷而逃逸，處有期徒刑陸月。又因過失傷害人，處有期徒刑貳月，如易科罰
金，以參佰元折算壹日。應執行有期徒刑壹年。
    事  實
一、己○○曾因竊盜案件，經台灣新竹地方法院判處有期徒刑三年確定，於八十年一
    月一日執行完畢（未構成累犯），出獄後猶不知悔改，復基於意圖為自己不法所
    有之概括犯意，自九十一年二月一十一日起至同年二月底止，連續於下列時地，
    竊取被害人之物品。
（一）九十一年二月十一日上午十時許，在癸○○位於福建省金門縣金湖鎮夏興八四
      號住處客廳內，見癸○○在整理廚房，四下無人有機可趁，乃徒手竊取癸○○
      皮包內新台幣五萬元及龍銀四個、存錢筒一個，竊得財物後隨即離去。
（二）九十一年二月十六日上午十二時許，在福建省金門縣金城鎮○○路四十五號寶
      山珠寶店，要求店員甲○○打開櫃檯內之金飾供他試代，並趁甲○○在填寫收
      據時，竊取鑽石戒指二枚、藍寶石戒指一枚、火焰黃金對鍊一組、銀鍊一條、
      琥珀一塊，並隨即走出寶山珠寶店，搭乘不知情第三人李文德所駕駛之
      KS-一五八六號自用小客車離去。
（三）九十一年二月十九日上午八十四十五分許，駕駛不詳車號之自用小客車，在丁○○所有位於金門縣金城鎮○○街四七號鴻盈商店，先藉口向丁○○表示要購
      買零點六公升之金門高梁酒十箱並將此金門高粱酒搬運上車，趁丁○○不注意
      時，駕車離去。
（四）九十一年二月二十一日下午一時許，見庚○○所駕駛之車號WY-九四五三號停
      於金門縣金湖鎮成功七十三號第三人何根成住處，己○○乃至前開處所向庚○○借車，庚○○不應允，詎己○○見庚○○未將前開車輛上鎖車上並有該車鑰
      匙一把，有機可趁，乃利用庚○○不注意時，徒手打開前開車號自用小客車車
      門，發動引擎，竊得該車並駕駛離去。
（五）九十一年二月二十二日下午十六時三十分許，因涉嫌竊盜等案件，前往金門縣
      警察局刑警隊備勤室製作筆錄時，竟趁戊○○不注意時，竊得戊○○所有之摩
      托羅拉小海豚手機一支。
（六）九十一年二月二十五日上午十一時四十分許，駕駛車牌號碼ww-0149號自用小
      客車行經，金門縣金城鎮○○路○段二十二巷三十四弄六號前，見丙○○所有
      車號為K5-1586號自用小客車正在發動引擎熱車，竟趁丙○○進入屋內梳洗，
      疏於注意時，丟棄前開所駕駛之車輛於前開住處，竊得上開丙○○所有之自用
      小客車並駛離現場。
二、己○○復另行起意，於九十一年二月二十一日九日下午三時許，飲用酒類後，呼
    氣酒精濃度每公升高達零點四九毫克，因服用酒類過量，已達反應較慢、感覺減
    低、思考改變，並影響駕駛能力而不能安全駕駛動力交通工具之狀態下，駕駛動
    力交通工具即車牌號碼WY─九四五三號號自用小客車，沿福建省金門縣金湖鎮成
    功往新市里方向行駛，行經新市里○○路段附近時，依當時之情形，並無不能注
    意之情事，竟因酒後注意力無法集中，撞及同向由壬○○所駕駛車號PZS-一二五
    號重型機器腳踏車，致壬○○左腰部撕裂傷、左大腿擦傷、左肩部擦傷等傷害。
    詎己○○於肇事致壬○○受傷後，竟駕車逃逸，並於同日下午三時二十分許，駕
    駛上開車號自用小客車，行經金湖鎮○市里○○路一0四號前時，因為失控，撞
    毀辛○○所擺設之泡沫紅茶攤車，並於同日下午三時二十五分許，行經金湖鎮○
    市里○○路四七號乙○○所經營之瑞士鐘錶店前時，失控撞毀該店之展示櫃。被
    告復承前酒後駕車之概括犯意，於九十一年二月二十五日中午十二時四十五分許
    ，明知飲酒後吐氣所含酒精成分超過每公升０點二五毫克以上者，不得駕車，仍
    貿然駕駛車號K5-一五八六號之自用小客車，沿福建省金門縣金湖鎮○○路往太
    湖路方向行駛，途經金門高級商業職業學校附近時，為警攔檢，測得其當時呼氣
    所含酒精濃度達每公升０點六四毫克。
三、案經被害人丁○○、庚○○、壬○○、戊○○、丙○○訴由福進省金門縣警察局
    移送福建金門地方法院檢察署檢察官偵查起訴。
    理  由
一、訊據被告己○○對事實欄第一項所列（一）、（五）、（六）款竊盜事實及酒後
    駕車肇事逃逸部分均坦承不諱，惟矢口否認事實欄第一項所列（二）、（三）、
    （四）款之竊盜犯行，辯稱：有些部分是誤會，就甲○○的部分是誤會，我有跟
    他說我等一下再來付錢，庚○○的部分是我跟他借車，黃秋玲的部分我只是想把
    我原先賣給他年份就久的酒拿回來換年份就新的酒，丁○○的部分我有跟他說晚
    點再算帳云云。經查：
（一）、被告已經坦承事實欄第一項所列（一）、（五）、（六）款之竊盜及酒後駕
        車肇事逃逸之犯行，上開犯行，分述如下：
      (1)竊盜犯行部分：除有被告之自白外，復有被害人癸○○、戊○○、丙○○於
        警訊時指述失竊情節綦詳，被害人立具之贓物認領保管單，足認被告之自白
        ，尚堪認定，被告上開竊盜犯行，事證明確。
      (2)酒後駕車肇事逃逸及過失傷害之犯行：除有被告之自白外，尚有被害人壬○○及證人辛○○、乙○○於警訊中證述被告駕車肇事逃逸綦詳，此外、復有
        被告所為之酒精測試值、道路交通事故調查報告表、車輛受損照片十四幀及
        及告訴人受有上述傷害之診斷證明書附卷可稽。參諸上開酒精測試結果，被
        告顯已達到服用酒類後不能安全駕駛動力交通工具之狀態。且按汽車行駛時
        ，駕駛人應注意車前之狀況，並隨時採取必要之安全措施，道路交通安全規
        則第九十四條第三項定有明文，被告駕駛汽車在上揭肇事地點行駛，即應注
        意車前狀況，而依當時之情形，並無不能注意之情事，被告竟因飲酒後注意
        力渙散，疏未注意車前狀況，致撞及同向告訴人所駕駛重型機車，使告訴人
        受有前述傷害，故被告就本件事故之發生顯有過失，被告之過失行為與告訴
        人所受傷害結果間具有相當因果關係，被告過失傷害之犯行，洵堪認定。被
        告酒後駕車肇事逃逸並過失傷害之犯行，事證明確，應依法論科。
（二）、被告對於事實欄第一項所列（二）、（三）、（四款）之竊盜犯行，故坦認
        於事實欄內所述之時間內，曾至被害人所經營之商店內購買物品，惟仍辯稱
        並無竊盜之犯行，純屬誤會等語，按依社會交易習慣，當事人兩造成立買賣
        關係後，除非雙方對於價金之給付與貨物之給予，有特別約定外，一般貨物
        之交付與價金之給予，均為同時為之，此觀民法第三百七十一條規定自明，
        本件被告所取得之被害人之物品，均屬一般日常生活中可得使用之物品，依
        社會交易習慣，均屬銀貨兩訖之方式，被告上開辯詞，不符合社會交易習慣
        與經驗法則，顯屬是卸之詞，不足採信，此外復有被害人丁○○、庚○○、
        甲○○於警訊中證述失竊情節詳實，綜上被告竊取上開被害人之財物犯行，
        事證明確，其犯行應堪以認定。
二、被告隋明來連續六次竊取他人財物之行為、於九十一年二月二十一日及同年月二
    十五日二次酒後駕車之行為、於九十一年二月二十一日酒後駕車肇事逃逸並過失
    傷害被害人壬○○之行為，係犯刑法第三百二十條第一項之竊盜罪、第一百八十
    五條之三之酒後駕車不能安全駕駛罪、第一百八十五條之四之駕駛動力交通工具
    肇事逃逸罪、第二百八十四條第一項前段之過失傷害罪。其中六次竊盜行為與二
    次酒後駕車行為，時間緊接，所犯構成要件行為相同，顯係基於概括之犯意為之
    ，依刑法第五十六條規定，應分別論以竊盜罪之連續犯及酒後駕車之連續犯，均
    加重其刑。被告所犯上開四罪，行為分殊，犯意各別，應分論併罰。另檢察官認
    定被告有於九十一年二月二十一日下午三時許於金門縣金城鎮小徑一二六號軍民
    樂園KTV竊取被害人黃秋玲所有零點六公升高粱酒四箱涉有竊盜犯行，雖本院於
    庭訊時質之被告隋明來，被告辯稱僅坦承有將原先的酒拿回去換其他年份的高粱
    酒等語，惟本院遍觀全偵查卷六卷，除於九十一年偵字第一二六號卷宗，證人黃
    秋玲於警訊中證述，被告己○○曾於九十一年二月十八日下午十四時三十分許持
    五箱八十八年份零點六公升金門高粱酒販售本店之詞外（見本偵查卷第十九頁背
    面），其餘並無證人黃秋玲或他人以外指述被告隋明來有何竊盜犯行，此外亦無
    其他證據證明被告隋明來有何竊取被害人黃秋玲財物之事實，惟此部分公訴人認
    係與事實欄中其他竊盜犯行有裁判上一罪之關係，爰不另為無罪之諭知，併此敘
    明。爰審酌被告年輕力壯不思以正當途徑取得財物，以竊盜等方式竊取財物，已
    經對社會安全造成重大損害，及對被害人財物之損害，又於酒後駕車肇事逃逸，
    過失造成被害人之傷害及犯罪後之態度等一切情狀，分別量處如主文所示之刑，
    並定應執行之刑，以示懲儆。
據上論斷，應依刑事訴訟法第二百九十九條第一項前段，刑法第五十六條、第三百二
十條第一項、一百八十五條之三、第一百八十五條之四、第二百八十四條第一項前段
、第五十一條第五款、第四十一條第一項前段，罰金罰鍰提高標準條例第一條前段、
第二段，判決如主文。
本案經檢察官林圳義到庭執行職務。
中    華    民    國      九十一     年      六  月    二十一    日
                                     福建金門地方法院刑事庭
                                         法  官  顏 淑 惠
右正本證明與原本無異
如不服本判決應於送達後十日內向本院提出上訴狀
                                         書記官  許 永 溪
中    華    民    國      九十一     年      六        月    二十四    日
附錄本案論罪科刑法條全文
刑法第三百二十條第一項：意圖為自己或第三人不法知所有，而竊取他人之動產者，
為竊盜罪，處五年以下有期徒刑、拘役或五百元以下罰金。
刑法第一百八十五條之三：服用毒品、麻醉藥品、酒類或其他相類之物，不能安全
駕駛動力交通工具而駕駛者，處一年以下有期徒刑、拘役或三萬以下罰金。
刑法第一百八十五條之四：駕駛動力交通工具肇事，致人死傷而逃逸者，處六月以上
五年以下有期徒刑。
